臺灣高等法院刑事判決
110年度上訴字第1596號
上  訴  人  
即  被  告  徐誌鴻



選任辯護人  張漢榮律師
上列上訴人因違反槍砲彈藥刀械管制條例案件，不服臺灣基隆地
方法院110年度訴字第11號，中華民國110年3月24日第一審判決
（起訴案號：臺灣基隆地方檢察署109年度偵字第3174號、第653
3號），提起上訴，本院判決如下：
    主  文
原判決撤銷。
徐誌鴻犯非法寄藏可發射子彈具有殺傷力之槍枝罪，處有期徒刑
貳年陸月，併科罰金新臺幣拾萬元，罰金如易服勞役，以新臺幣
壹仟元折算壹日。扣案如附表一所示之物均沒收。
    事  實
一、徐誌鴻係黃家仁（由檢察官另案起訴）之雇主。緣黃家仁於
    民國109年2月間某日，在基隆市○○區○○街000號1樓山海觀社
    區內徐誌鴻經營之廣宸實業有限公司辦公室，將附表一至三
    所示之物委由徐誌鴻代為保管，徐誌鴻當時尚不知係何物而
    先予同意，並將上揭物品置於山海觀社區地下停車場編號「
    755」停車格對面門上標記「米-07、排煙機房、E棟B4」之
    排煙機房處。嗣徐誌鴻於放置上開物品後之同年月某日清查
    排煙機房時，知悉黃家仁所寄放如附表一所示之物品為可發
    射子彈具有殺傷力之槍枝、子彈，徐誌鴻明知該等物品均為
    槍砲彈藥刀械管制條例所規定之管制物品，非經主管機關許
    可，不得無故寄藏，竟基於非法寄藏可發射子彈具殺傷力之
    槍枝、子彈之犯意，自斯時起非法寄藏上開槍枝、子彈。嗣
    於同年5月28日凌晨0時52分許，經警持臺灣基隆地方法院核
    發之搜索票至上開排煙機房處執行搜索而查獲，並扣得如附
    表一所示之槍枝、子彈。
二、案經新北市政府警察局瑞芳分局報告臺灣基隆地方檢察署檢
    察官偵查起訴。
    理  由
壹、證據能力
    本判決認定事實所引用之供述及非供述證據，並無證據證明
    係公務員違背法定程序所取得，且經檢察官、上訴人即被告
    徐誌鴻（下稱被告）及其選任辯護人對於供述證據之證據能
    力均同意其證據能力，對於非供述證據之證據能力均無爭執
    （本院卷第106至110頁），本院審酌該等證據資料製作時之
    情況，亦無違法不當及證明力明顯過低之瑕疵，作為證據應
    屬適當，認均有證據能力。
貳、實體方面
一、認定犯罪事實所憑之證據及理由
  ㈠上揭犯罪事實，業據被告於警詢、偵查、原審及本院審理時
    坦承不諱（臺灣基隆地方檢察署109年度偵字第3174號卷〈下
    稱偵3174號卷〉第19頁、第203至205頁，同署109年度偵字第
    6533號卷〈下稱偵6533號卷〉第25至26頁，原審卷第292至293
    頁，本院卷第106頁、第152至160頁），且據證人黃家仁於
    警詢時證述甚詳（同署109年度偵字第3636號卷〈下稱偵3636
    號卷〉第11至16頁），復有臺灣基隆地方法院109年度聲搜字
    第174號搜索票、基隆市警察局刑事警察大隊搜索扣押筆錄
    暨扣押物品目錄表、基隆市警察局109年9月1日基警刑大偵
    三字第1090007105號函暨內政部警政署刑事警察局109年8月
    24日刑生字第1090059616號鑑定書各1份附卷（偵3174號卷
    第27頁、第29至39頁、第169至174頁）及如附表一所示之物
    扣案可憑。又扣案如附表一所示之槍枝、子彈，經送請內政
    部警政署刑事警察局以檢視法、性能檢驗法、試射法鑑定後
    ，認均具有殺傷力（鑑定結果如附表一各編號鑑定結果欄所
    示），此有內政部警政署刑事警察局109年10月28日刑鑑字
    第1090061384號鑑定書1份在卷可稽（偵3174號卷第185至19
    3頁），足以佐證被告前開出於任意性之自白與事實相符。
　㈡又關於被告寄藏本案改造槍枝、子彈之時間，公訴意旨認被
    告係於108年12月下旬某日起取得並寄藏扣案槍枝、子彈云
    云，係以被告於偵查中之供述為依據（偵3174號卷第204頁
    ），但查被告於原審審理時供稱：詳細時間點忘記了，應該
    是109年1、2月的時候等語（原審卷第292至293頁），於本
    院審理時供稱：是在109年農曆年經黃家仁告知要寄放東西
    ，之後2月份清理時發現是槍彈，就一直放在那裡直到5月被
    查獲為止等語（本院卷第106頁、第142頁），而證人黃家仁
    於警詢供稱：附表一之槍枝、子彈係109年2月份過年（按10
    9年農曆新年為109年1月25日）後交予被告保管等語（偵363
    6號卷第13至14頁），則從有利於被告之認定，應認被告係
    於109年2月間某日起，迄至同年5月28日遭查獲日止，非法
    寄藏本案改造槍枝、子彈。
　㈢本案事證明確，被告犯行堪以認定，應予依法論科。
二、論罪
  ㈠法律修正及比較適用
　　按行為後法律有變更者，適用行為時之法律，但行為後之法
    律有利於行為人者，適用最有利於行為人之法律，刑法第2
    條第1項定有明文。持有改造手槍部分，被告行為後，槍砲
    彈藥刀械管制條例第4條第1項第1款、第7條第1項、第8條第
    1項、第4項，於109年6月10日修正公布，並於109年6月12日
    施行。修正前第4條第1項第1款原規定：「槍砲：指火砲…及
    其他可發射金屬或子彈具有殺傷力之各式槍砲。」修正後則
    規定：「槍砲：指制式或非制式火砲…及其他可發射金屬或
    子彈具有殺傷力之各式槍砲。」第7條第1項、第8條第1項亦
    配合增列「制式或非制式」文字，第8條第4項則酌作文字修
    正，統一「槍砲」用詞。則依上開修正後之條文用語及立法
    者之意思，新法施行後，行為人倘經認定持有槍砲彈藥刀械
    管制條例第7條第1項所列具殺傷力之特定類型槍枝，不論是
    制式或非制式槍枝，亦不問非制式槍枝殺傷力是否與制式槍
    枝相若，概依同條第4項規定（法定刑為5年以上有期徒刑）
    處罰。換言之，行為人寄藏、持有同條例第7條第1項所列具
    殺傷力之特定類型非制式槍枝，依修法前之實務見解，可適
    用較輕之同條例第8條第4項規定（法定刑為3年以上有期徒
    刑）處罰，然修法後縱其殺傷力不若制式槍枝，仍應依同條
    例第7條第4項規定處罰（最高法院109年度台上字第2856號
    判決意旨參照）。經比較修正前後之法律，修正後之規定對
    被告較為不利，依刑法第2條第1項前段規定，應仍適用行為
    時即修正前槍砲彈藥刀械管制條例第8條第4項規定處罰。至
    於同條例第12條第4項之規定均無修正，適用裁判時法。
　㈡核被告所為，係犯修正前槍砲彈藥刀械管制條例第8條第4項
    之非法寄藏可發射子彈具有殺傷力之槍枝罪、槍砲彈藥刀械
    管制條例第12條第4項之非法寄藏子彈罪。又寄藏與持有，
    均係將物置於自己實力支配之下，僅寄藏必先有他人之持有
    行為，而後始受該他人之囑託為之受寄代藏，故寄藏之受託
    代管，其保管本身，亦屬持有，祇是因持有乃寄藏之當然結
    果，不另論以持有罪而已。揆諸前揭說明，被告係受他人之
    寄託而藏放上揭槍枝、子彈，其持有係受寄之當然結果，毋
    須另就持有予以論罪。
　㈢被告於收受黃家仁所寄放附表一之物品後，於109年2月間整
    理機房時發現係違禁之槍枝、子彈，自斯時起未經許可，無
    故寄藏槍枝、子彈，其寄藏之繼續，為行為之繼續，亦即一
    經寄藏槍枝、子彈，罪已成立，但其完結須繼續至寄藏行為
    終了時為止，故其寄藏槍枝、子彈等行為，應僅各論以實質
    上一罪。又按非法寄藏、持有槍砲彈藥刀械等違禁物，所侵
    害者為社會法益，如所持有客體之種類相同（如同為手槍，
    或同為子彈者），縱令同種類之客體有數個（如數支手槍、
    數顆子彈），仍為單純一罪，不發生想像競合犯之問題；若
    同時持有二不相同種類之客體（如同時持有手槍及子彈），
    則為一行為觸犯數罪名之想像競合犯。揆諸上揭說明，被告
    以一寄藏行為，同時觸犯前開2罪名，為想像競合犯，應依
    刑法第55條之規定，從一重之非法寄藏可發射子彈具有殺傷
    力之槍枝罪處斷。
　㈣刑之減輕事由
　  按槍砲彈藥刀械管制條例第18條第4項前段規定：「犯本條
    例之罪，於偵查或審判中自白，並供述全部槍砲、彈藥、刀
    械之來源及去向，因而查獲或因而防止重大危害治安事件之
    發生者，減輕或免除其刑。」是犯上開條例之罪，須於偵查
    或審判中自白，並供述全部槍砲、彈藥、刀械之來源及去向
    （僅有來源而無去向，或僅有去向而無來源者，祗要供述全
    部來源，或全部去向），並因而使調查或偵查犯罪之公務員
    據以對之發動調查或偵查程序，並因此而確實查獲其人、其
    犯行，或因而防止重大危害治安事件之發生者，即得依上述
    規定減免其刑。查被告於偵查及審判中均自白本件犯行，業
    經敘明如前，且其於偵查中供述其槍、彈來源係黃家仁，因
    而查獲黃家仁乙節，有被告之警詢筆錄（偵3636號卷第21至
    26頁）、黃家仁之警詢、偵訊筆錄及黃家仁涉犯槍砲案之起
    訴書（偵3636號卷第11至16頁、第107至110頁，本院卷第87
    至93頁）附卷可稽，依前揭說明，本案有槍砲彈藥刀械管制
    條例第18條第4項前段規定之適用，復斟酌本案被告寄藏如
    附表一所示之改造手槍、子彈，數量非少，對於社會治安有
    不良影響，本院認尚不宜諭知免刑，故僅依該條項前段規定
    減輕其刑，並依刑法第66條但書之規定，得減輕至三分之二
    。
三、撤銷原判決之理由及科刑
　㈠原審以被告本案所犯罪證明確，予以論罪科刑，固非無見，
    惟查被告自109年2月間某日起至同年5月28日止寄藏本案改
    造槍枝、子彈之事實，業經本院認定如前，原審雖同此認定
    ，但檢察官係起訴被告自108年12月下旬某日起寄藏本案改
    造槍枝、子彈，若認被告於原判決所認定知悉並開始寄藏本
    案改造槍枝、子彈前之犯行屬不能證明，即應於判決中說明
    不另為無罪諭知之理由，原審漏未說明此部分裁判理由，即
    非允當。被告上訴主張本案已自白犯行並供出槍彈來源，依
    法得減輕至三分之二即有期徒刑1年，但所謂得減輕其刑至
    三分之二，乃指減輕之最大幅度，裁判時可在此幅度內自由
    酌量，並非必須減至三分之二，如減輕之刑度係在此範圍內
    ，即無違法，被告上訴以前開事由請求從輕量刑，並無理由
    ，但原判決既有上開可議之處，無可維持，應由本院撤銷改
    判。
　㈡爰以行為人責任為基礎，審酌被告明知可發射子彈具有殺傷
    力之非制式槍枝及子彈均係具有高度危險性之管制物品，竟
    仍非法寄藏，已對社會治安造成潛在危險，所為可議，且考
    量受相識之員工請託而犯罪之動機、目的、手段，以及本案
    持有槍、彈之種類、數量不少，期間約3個月，無證據證明
    其持有槍、彈後用於造成他人之實際損害等節，復衡以被告
    犯後坦承犯行，態度尚可，自述之智識程度、扶養三名幼子
    、經濟勉持之家庭生活狀況（本院卷第161至162頁）、素行
    等一切情狀，量處如主文第2項所示之刑，且就併科罰金部
    分，諭知易服勞役之折算標準。至於辯護意旨以本案被告供
    出槍砲來源，依法得減至三分之二即有期徒刑1年，惟如前
    述，刑法第66條但書所謂其減輕得減至三分之二，係指至多
    僅能減其刑三分之二，至應減輕若干，委諸事實審法院依具
    體個案斟酌決定之。本案被告遭查獲之槍枝、子彈數量不少
    ，與僅持有單一槍枝或子彈之犯罪情節有別，是辯護人請求
    量處低度刑，難認有理，附此敘明。
　㈢沒收
　⒈違禁物，不問屬於犯罪行為人與否，沒收之，刑法第38條第1
    項定有明文。次按具有殺傷力之改造手槍、制式、非制式子
    彈、槍砲主要組成零件均屬違禁物，除已滅失者外，應予沒
    收，法院並無自由裁量之權。查扣案如附表一所示之槍、彈
    ，分別係槍砲彈藥刀械管制條例第4條第1項第1、2款所列物
    品，乃未經許可不得持有之違禁物，除後述已經試射擊發之
    子彈毋庸沒收外，其餘槍枝、子彈不問屬於被告與否，均應
    依刑法第38條第1項規定宣告沒收。
　⒉扣案如附表一編號7所示經採樣試射之制式散彈6顆、附表一
    編號8所示經採樣試射之制式子彈2顆、附表一編號9所示經
    採樣試射之非制式子彈2顆，因經試射擊發後，已不具子彈
    完整結構，失其效能，所留彈頭、彈殼已不具違禁物之性質
    ，無庸宣告沒收；而本案另扣得之如附表二所示之物，鑑定
    後認均非違禁物，附表三、四所示亦不具違禁物之性質，且
    非被告所有供犯罪所用、犯罪預備之物，故均不予宣告沒收
    。
四、公訴意旨以被告自108年12月間某日起，寄藏本案改造槍枝
    、子彈，認被告自斯時起即涉犯非法寄藏可發射子彈具有殺
    傷力之改造手槍、子彈罪嫌云云，惟如前述，被告係於109
    年2月間某日起至同年5月28日查獲日止寄藏本案改造槍枝、
    子彈，從而在上揭開始寄藏前之犯行屬不能證明，本應為無
    罪之諭知，然檢察官認此部分如成立犯罪，與前揭有罪部分
    為繼續犯之事實上一罪關係，爰不另為無罪之諭知。
據上論斷，應依刑事訴訟法369條第1項前段、第364條、第299條
第1項前段，槍砲彈藥刀械管制條例第8條第4項（修正前）、第1
2條第4項、第18條第4項前段，刑法第11條、第2條第1項前段、
第55條、第42條第3項前段、第38條第1項，判決如主文。
本案經檢察官周啟勇提起公訴，檢察官王正皓到庭執行職務。
中　　華　　民　　國　　110 　年　　9 　　月　　29　　日
                  刑事第六庭  審判長法　官  劉方慈
                                    法　官  曹馨方
                                    法　官  許曉微
以上正本證明與原本無異。
如不服本判決，應於收受送達後20日內向本院提出上訴書狀，其
未敘述上訴之理由者並得於提起上訴後20日內向本院補提理由書
（均須按他造當事人之人數附繕本）「切勿逕送上級法院」。
                                    書記官  徐仁豐
中　　華　　民　　國　　110 　年　　9 　　月　　29　　日
附錄：本案論罪科刑法條全文
修正前槍砲彈藥刀械管制條例第8條
未經許可，製造、販賣或運輸鋼筆槍、瓦斯槍、麻醉槍、獵槍、
空氣槍或第四條第一項第一款所定其他可發射金屬或子彈具有殺
傷力之各式槍砲者，處無期徒刑或五年以上有期徒刑，併科新臺
幣一千萬元以下罰金。
未經許可，轉讓、出租或出借前項所列槍枝者，處五年以上有期
徒刑，併科新臺幣一千萬元以下罰金。
意圖供自己或他人犯罪之用，而犯前二項之罪者，處無期徒刑或
七年以上有期徒刑，併科新臺幣一千萬元以下罰金。
未經許可，持有、寄藏或意圖販賣而陳列第一項所列槍枝者，處
三年以上十年以下有期徒刑，併科新臺幣七百萬元以下罰金。
第一項至第三項之未遂犯罰之。
犯第一項、第二項或第四項有關空氣槍之罪，其情節輕微者，得
減輕其刑。
槍砲彈藥刀械管制條例第12條
未經許可，製造、販賣或運輸子彈者，處 1 年以上 7 年以下有
期徒刑，併科新台幣 500 萬元以下罰金。
未經許可，轉讓、出租或出借子彈者，處 6 月以上 5 年以下有
期徒刑，併科新台幣 300 萬元以下罰金。
意圖供自己或他人犯罪之用，而犯前二項之罪者，處 3 年以上1
0 年以下有期徒刑，併科新台幣 700 萬元以下罰金。
未經許可，持有、寄藏或意圖販賣而陳列子彈者，處 5 年以下
有期徒刑，併科新台幣 300 萬元以下罰金。
第 1 項至第 3 項之未遂犯罰之。
附表一：（於109年5月28日凌晨0時52分許，在基隆市中正區觀
海街山海觀社區，地下停車場編號「755」停車格對面門上標記
米-07、排煙機房、E棟B4之排煙機房處扣得之物）
編號    物品 扣案數量    鑑定結果 諭知沒收之數量       備註 1          由土耳其ATAK ARMS廠ZORAKI 925-TD型空包彈槍，組裝已貫通之金屬槍管而成之非制式手槍（槍枝管制編號0000000000號）      1枝（含彈匣2個）               認係非制式手槍，由土耳其ATAK ARMS廠ZORAKI 925-TD型空包彈槍，組裝已貫通之金屬槍管而成，擊發功能正常，可供擊發適用子彈使用，認具殺傷力。 1枝（含彈匣2個）               ⒈鑑定結果之依據：內政部警政署刑事警察局109年10月28日刑鑑字第1090061384號鑑定書（見臺灣基隆地方檢察署109年度偵字第3174號卷第185頁至第193頁；下稱警政署鑑定書） ⒉係與本件犯罪有關之違禁物，依刑法第38條第1項規定宣告沒收。 2  由仿衝鋒槍外型製造之槍枝，組裝已貫通之金屬槍管而成之非制式衝鋒槍（槍枝管制編號0000000000號） 1枝 認係非制式衝鋒槍，由仿衝鋒槍外型製造之槍枝，組裝已貫通之金屬槍管而成，擊發功能正常，可供擊發適用子彈使用，認具殺傷力。 1枝 ⒈鑑定結果之依據：警政署鑑定書 ⒉係與本件犯罪有關之違禁物，依刑法第38條第1項規定宣告沒收。 3  由仿衝鋒槍製造之槍枝，組裝已貫通之金屬槍管、金屬槍機而成之非制式衝鋒槍（槍枝管制編號0000000000號） 1枝 認係非制式衝鋒槍，由仿衝鋒槍製造之槍枝，組裝已貫通之金屬槍管、金屬槍機而成，擊發功能正常，可供擊發適用子彈使用，認具殺傷力。 1枝 ⒈鑑定結果之依據：警政署鑑定書 ⒉係與本件犯罪有關之違禁物，依刑法第38條第1項規定宣告沒收。 4 由仿HK廠USP COMPACT型手槍外型製造之槍枝，組裝已貫通之金屬槍管而成之非制式手槍（槍枝管制編號0000000000號） 1枝 認係非制式手槍，由仿HK廠USPCOMPACT型手槍外型製造之槍枝，組裝已貫通之金屬槍管而成，擊發功能正常，可供擊發適用子彈使用，認具殺傷力。 1枝 ⒈鑑定結果之依據：警政署鑑定書 ⒉係與本件犯罪有關之違禁物，依刑法第38條第1項規定宣告沒收。 5 由仿HK廠USP COMPACT型手槍外型製造之槍枝，組裝已貫通之金屬槍管而成之非制式手槍（槍枝管制編號0000000000號） 1枝 認係非制式手槍，由仿HK廠USPCOMPACT型手槍外型製造之槍枝，組裝已貫通之金屬槍管而成，擊發功能正常，可供擊發適用子彈使用，認具殺傷力。 1枝 ⒈鑑定結果之依據：警政署鑑定書 ⒉係與本件犯罪有關之違禁物，依刑法第38條第1項規定宣告沒收。 6 由仿手槍外型製造之槍枝，組裝已貫通之金屬槍管而成之非制式手槍（槍枝管制編號0000000000號） 1枝 認係非制式手槍，由仿手槍外型製造之槍枝，組裝已貫通之金屬槍管而成，擊發功能正常，可供擊發適用子彈使用，認具殺傷力。 1枝 ⒈鑑定結果之依據：警政署鑑定書 ⒉係與本件犯罪有關之違禁物，依刑法第38條第1項規定宣告沒收。 7    口徑12GAUGE制式散彈 18顆 認均係口徑12GAUGE制式散彈，採樣6顆試射，均可擊發，認具殺傷力。 12顆 ⒈鑑定結果之依據：警政署鑑定書。 ⒉鑑定後剩餘之制式散彈12顆係與本件犯罪有關之違禁物，依刑法第38條第1項規定宣告沒收。 ⒊經採樣試射之制式散彈6顆，因經試射擊發後，已不具子彈完整結構，失其效能，所留彈頭、彈殼已不具違禁物之性質，無庸宣告沒收。 8   口徑9x19mm制式子彈        5顆          認均係口徑9x19mm制式子彈，採樣2顆試射，均可擊發，認具殺傷力。 3顆          ⒈鑑定結果之依據：警政署鑑定書 ⒉鑑定後剩餘之制式子彈3顆係與本件犯罪有關之違禁物，依刑法第38條第1項規定宣告沒收。 ⒊經採樣試射之制式子彈2顆，因經試射擊發後，已不具子彈完整結構，失其效能，所留彈頭、彈殼已不具違禁物之性質，無庸宣告沒收。 9 由口徑9mm制式空包彈組合直徑約9.0mm金屬彈頭而成之非制式子彈 6顆 認均係非制式子彈，由口徑9mm制式空包彈組合直徑約9.0mm金屬彈頭而成，採樣2顆試射，均可擊發，認具殺傷力。 4顆 ⒈鑑定結果之依據：警政署鑑定書。 ⒉鑑定後剩餘之非制式子彈4顆係與本件犯罪有關之違禁物，依刑法第38條第1項規定宣告沒收。 ⒊經採樣試射之非制式子彈2顆，因經試射擊發後，已不具子彈完整結構，失其效能，所留彈頭、彈殼已不具違禁物之性質，無庸宣告沒收。 
附表二：（於109年5月28日凌晨0時52分許，在基隆市中正區觀
海街山海觀社區，地下停車場編號「755」停車格對面門上標記
米-07、排煙機房、E棟B4之排煙機房處扣得之物）
編號    物品 扣案數量    鑑定結果 諭知沒收之數量       備註 1 口徑9mm制式空包彈 2盒 認均係口徑9mm制式空包彈，均不具金屬彈頭，認不具殺傷力。 不沒收 ⒈鑑定結果之依據：警政署鑑定書。 ⒉鑑定後認非屬違禁物，亦非供犯罪所用、犯罪預備、犯罪所生之物或犯罪所得，故無庸宣告沒收。  2 口徑9mm鉛彈 2盒 認均係口徑9mm鉛彈。  不沒收 ⒈鑑定結果之依據：警政署鑑定書。 ⒉鑑定後認非屬違禁物，亦非供犯罪所用、犯罪預備、犯罪所生之物或犯罪所得，故無庸宣告沒收。  3         膛線刀 5支 認均係金屬銑刀。 不沒收 ⒈鑑定結果之依據：警政署鑑定書。 ⒉鑑定後認非屬違禁物，亦非供犯罪所用、犯罪預備、犯罪所生之物或犯罪所得，故無庸宣告沒收。  4 鑽頭 1包 認均係金屬鑽頭。 不沒收 ⒈鑑定結果之依據：警政署鑑定書。 ⒉鑑定後認非屬違禁物，亦非供犯罪所用、犯罪預備、犯罪所生之物或犯罪所得，故無庸宣告沒收。  5 彈簧 2個 認均係金屬彈簧。 不沒收 ⒈鑑定結果之依據：警政署鑑定書。 ⒉鑑定後認非屬違禁物，亦非供犯罪所用、犯罪預備、犯罪所生之物或犯罪所得，故無庸宣告沒收。  6 螺絲刀 1支 認係金屬螺絲起子。 不沒收 ⒈鑑定結果之依據：警政署鑑定書。 ⒉鑑定後認非屬違禁物，亦非供犯罪所用、犯罪預備、犯罪所生之物或犯罪所得，故無庸宣告沒收。  7 零件 1包 認均係金屬管。 不沒收 ⒈鑑定結果之依據：警政署鑑定書。 ⒉鑑定後認非屬違禁物，亦非供犯罪所用、犯罪預備、犯罪所生之物或犯罪所得，故無庸宣告沒收。  8 彈匣 1個 認係塑膠彈匣。 不沒收 ⒈鑑定結果之依據：警政署鑑定書。 ⒉鑑定後認非屬違禁物，亦非供犯罪所用、犯罪預備、犯罪所生之物或犯罪所得，故無庸宣告沒收。  9 非制式金屬彈頭 9顆 認均係非制式金屬彈頭。 不沒收 ⒈鑑定結果之依據：警政署鑑定書。 ⒉鑑定後認非屬違禁物，亦非供犯罪所用、犯罪預備、犯罪所生之物或犯罪所得，故無庸宣告沒收。  
附表三：（於109年5月28日凌晨0時52分許，在基隆市中正區觀
海街山海觀社區，地下停車場編號「755」停車格對面門上標記
米-07、排煙機房、E棟B4之排煙機房處扣得之物）
編號 品名、數量及單位 所有人 1 黑色槍盒1個 徐誌鴻 2 黑色NIKE背包1個 同上 3 黑色手提包1個 同上 4 七星菸盒2個 同上 5 卡其色槍袋1個 同上 6 藍色手提袋1個 同上 7 黑色布包1個 同上 8 麻布手套1個 同上 9 黑色槍袋1個 同上 10 白色塑膠箱1個 同上 11 綠色塑膠袋1個 同上 12 七星菸蒂2個 同上 13 雲絲頓菸蒂1個 同上 14 水桶6個（3個白色3個藍色） 同上 
附表四：（於109年5月28日上午9時50分許，在新北市○○區○○路0
段00號扣得之物）
編號 品名、數量及單位 所有人 1 IPhone行動電話1支（廠牌：蘋果、序號000000000000000號、門號0000000000號） 徐誌鴻